【裁判字號】    98,易,456
【裁判日期】    980925
【裁判案由】    竊盜
【裁判全文】
臺灣嘉義地方法院刑事判決               98年度易字第456號
公  訴  人  臺灣嘉義地方法院檢察署檢察官
被      告  乙○○
上被告因竊盜案件，經檢察官提起公訴（98年度偵字第5617號）
，本院裁定改依簡式審判程序判決如下：
    主  文
乙○○攜帶兇器竊盜，累犯，處有期徒刑柒月，扣案剪刀壹支沒
收；又攜帶兇器竊盜，累犯，處有期徒刑柒月，扣案剪刀壹支沒
收；又攜帶兇器竊盜，累犯，處有期徒刑柒月，扣案剪刀壹支沒
收；應執行有期徒刑壹年貳月，扣案剪刀壹支沒收。
    事  實
一、乙○○前於民國九十六年間因二竊盜罪名，經臺灣臺南地方
    法院九十六年度易字第九七九號判決分別判處有期徒刑六月
    、六月確定；同年間復因一竊盜罪名，經本院九十六年度朴
    簡字第二四六號判決判處有期徒刑六月確定；前開刑罰嗣經
    臺灣臺南地方法院九十六年度聲字第一三七五號裁定定其應
    執行之刑為有期徒刑一年五月，九十七年一月二十七日假釋
    付保護管束，九十八年一月六日期滿未據撤銷，以已執行完
    畢論。詎意圖為自己不法之所有，基於個別之犯意，持自己
    所有、客觀上足供兇器使用之剪刀一支，分別於：(一)、九十
    八年七月十五日上午十一時許，騎乘腳踏車至嘉義縣鹿草鄉
    ○○○段第三九四地號農地內，剪斷農地內甲○○所有、連
    接抽水機之電線一條，得手後，將電線置放在腳踏車車籃內
    ，旋即離去；(二)、繼之騎乘同一腳踏車前往同段第三八四地
    號農地內，剪斷農地內丙○○所有、連接抽水機之電線一條
    ，得手後，將電線置放在腳踏車車籃內，旋即離去；(三)、復
    騎乘同一腳踏車前往同段第三六三地號農地內，剪斷農地內
    丁○○所有、連接抽水機之電線一條，得手後，將電線置放
    在腳踏車車籃內，離去之際，適為丁○○發現報警並追趕，
    嗣於同日上午十一時四十分許，為丁○○會同警方逮捕，並
    當場扣得前述電線三條（已發還）及剪刀一支。
二、案經嘉義縣警察局水上分局報告臺灣嘉義地方法院檢察署檢
    察官偵查起訴。
    理  由
一、本件被告乙○○所涉犯者為刑法第三百二十一條第一項法定
    刑為「六月以上五年以下有期徒刑」之加重竊盜罪，非死刑
    、無期徒刑、最輕本刑為三年以上有期徒刑之罪或高等法院
    管轄第一審案件。本院行準備程序中，被告就被訴事實為有
    罪之陳述（本院卷第十八頁準備程序筆錄），經告知簡式審
    判程序之旨，並聽取檢察官及被告之意見後，本院爰依刑事
    訴訟法第二百七十三條之一第一項裁定進行簡式審判程序。
    因此，本件簡式審判程序之證據調查依刑事訴訟法第二百七
    十三條之二規定不受同法第一百五十九條第一項、第一百六
    十一條之二、第一百六十一條之三、第一百六十三條之一及
    第一百六十四條至第一百七十條規定之限制，此合先敘明。
二、事實欄所記載之犯罪事實，業據被告坦承不諱（警卷第二頁
    調查筆錄，偵查卷第八頁訊問筆錄，本院卷第二十一頁審判
    筆錄），核與被害人甲○○、丙○○、丁○○警訊時供述相
    符（警卷第四頁至第十頁調查筆錄），復有扣案之剪刀一支
    ，卷附之扣押物品目錄表、地租聯單、農民基本資料卡、案
    發現場照片、贓物照片等可供佐證（警卷第十三頁至第二十
    五頁）。因之，被告前開自白與事實相符，事證明確，其犯
    行堪以認定。
三、被告所持以行竊之剪刀一支，全長約十九公分，前端金屬構
    造，質地堅硬，刃部鋒利，業據本院當庭勘驗無訛（本院卷
    第二十二頁審判筆錄），客觀上足以對人之生命及身體構成
    危害，屬刑法第三百二十一條第一項第三款所稱之「兇器」
    。核被告持兇器竊盜之行為，均係犯刑法第三百二十一條第
    一項第三款之加重竊盜罪。被告所犯三次竊盜罪名，犯罪時
    間、地點迥然有別，侵害不同被害人法益，犯意各別，行為
    可分，應分論併罰。另被告前於九十六年間因二竊盜罪，經
    臺灣臺南地方法院九十六年度易字第九七九號判決分別判處
    有期徒刑六月、六月確定；同年間復因一竊盜罪名，經本院
    九十六年度朴簡字第二四六號判決判處有期徒刑六月確定；
    前開刑罰嗣經臺灣臺南地方法院九十六年度聲字第一三七五
    號裁定定其應執行之刑為有期徒刑一年五月，九十七年一月
    二十七日假釋付保護管束，九十八年一月六日期滿未據撤銷
    ，以已執行完畢論等情，有臺灣嘉義地方法院檢察署刑案資
    料查註紀錄表、臺灣高等法院被告前案紀錄表各一份在卷可
    按（偵查前案紀錄卷宗，本院卷第五頁至第七頁），其受有
    期徒刑之執行完畢，五年以內故意再犯本件有期徒刑以上之
    罪，為累犯，所犯三罪各依刑法第四十七條第一項加重其刑
    。
四、本院爰依被告之陳述（本院卷第二十四頁至第二十五頁審判
    筆錄）及前揭前案紀錄，審酌被告不思進取貪圖他人財物之
    犯罪動機及目的；犯罪時未受明顯刺激；持剪刀剪斷連接農
    地抽水機上電線之手段；未婚，無子女，與父母同住，父約
    八十二歲，母約六十七、八歲，目前無業，曾從事洗床工作
    ，現領有輕度肢障之殘障手冊等生活狀況；前有竊盜前科之
    品行；高工畢業之智識程度；與被害人並無特定關係；所竊
    取抽水機上電線，狀似陳舊，長度有限，有卷附贓物照片可
    參（警卷第二十四頁至第二十五頁），所得尚非鉅大，惟妨
    害被害農民日常工作，仍具有一定惡性；犯罪後坦承犯行，
    態度良好，被害人等於警詢時均表示不予告訴之意等一切情
    狀，分別判處如主文所示之刑，並定其應執行之刑，以示懲
    儆。
五、扣案之剪刀一支，係被告所有供本件竊盜所用之物品，業據
    其供陳在卷（本院卷第二十二頁審判筆錄），應依刑法第三
    十八條第一項第二款規定宣告沒收，附此敘明。
據上論斷，應依刑事訴訟法第二百七十三條之一第一項、第二百
九十九條第一項前段，刑法第三百二十一條第一項第三款、第五
十一條第五款、第四十七條第一項、第三十八條第一項第二款，
判決如主文。
本案經檢察官王振名到庭執行職務。
中    華    民    國    98    年    9     月    25    日
                  刑事第一庭    法  官  張道周
以上正本證明與原本無異。
如不服本判決應於收受判決後十日內向本院提出上訴書狀，並應
敘述具體理由；其未敘述上訴理由者，應於上訴期間屆滿後二十
日內向本院補提理由書（均須按他造當事人之人數附繕本）「切
勿逕送上級法院」。告訴人或被害人如對於本判決不服者，應具
備理由請求檢察官上訴，其上訴期間之計算係以檢察官收受判決
正本之日期為準。
中    華    民    國    98    年    9     月    25    日
                                書記官  張菀純
附錄本判決論罪法條全文
刑法第三百二十一條第一項第三款
犯竊盜罪而有左列情形之一者，處六月以上五年以下有期徒刑：
  三、攜帶兇器而犯之者。


司法院資訊處製作；財團法人民間司法改革基金會備份。
